【裁判字號】    89,易,3624
【裁判日期】    900416
【裁判案由】    違反就業服務法
【裁判全文】
臺灣高雄地方法院刑事判決                        八十九年度易字第三六二四號
    公  訴  人  臺灣高雄地方法院檢察署檢察官
    被      告  甲○○
右列被告因違反就業服務法案件，經檢察官提起公訴（八十九年度偵字第一五四八九
號），本院判決如左：
    主  文
甲○○違反雇主不得聘僱許可失效之外國人之規定，其聘僱人數為一人，處拘役伍拾
伍日；如易科罰金，以參佰元折算壹日。
    事  實
一、甲○○前曾於民國八十六年間因違反就業服務法案件，經臺灣高雄地方法院判處
    罰金三萬元；猶不知悔改，於八十七年四月二十三日，經申請許可引進菲律賓籍
    OLAYAO YOLEBE C外籍勞工入境，在其高雄市○○區○○路二十之五號住所從事
    看護工作，期間至八十九年三月十七日止，每月薪資新台幣（以下同）一萬五千
    八百元，嗣於主管機關核准在台工作期間屆滿時，因甲○○仍有繼續聘僱之需要
    ，乃自八十九年三月十八日起，仍以一萬五千八百元之代價，僱傭許可失效之外
    國人OLAYAO YOLEBE C在同上開處所，擔任監護工。嗣於八十九年六月一日下午
    四時許，在嘉義市○○街與保建街口為警查獲OLAYAO YOLEBE C，而循線查獲。
二、案經嘉義市警察局第二分局移送臺灣嘉義地方法院檢察署轉呈台灣高等法院檢察
    署核轉臺灣高雄地方法院檢察署檢察官偵辦起訴。
    理  由
一、訊據被告甲○○矢口否認有何右揭犯行，辯稱OLAYAO YOLEBE C工作期滿前，伊
    有送OLAYAO YOLEBE C去國軍左營醫院作身體檢查，並將資料送出去，然沒有續
    約成，伊乃於五月底時聯絡仲介公司乙○○，要他將OLAYAO YOLEBE C送回國，
    因送件遲延所以沒有辦成，都是仲介公司作業疏忽才發生此事云云。惟查（一）
    菲律賓人OLAYAO YOLEBE C原由被告申請為監護工，於八十七年四月十三日入境
    ，工作期間至八十九年三月十七日止等情，有OLAYAO YOLEBE C中華民國外僑居
    留證、出境登記表、居留外僑作業外勞詳細資料表各一份在卷可稽，是OLAYAO
    YOLEBE C自八十九年三月十八日起為許可失效之外籍勞工一節堪以認定。（二）
    仲介公司於八十九年三月十七日到期前二個月，曾通知被告帶OLAYAO YOLEBE C
    去體檢，以便辦理續約，然因被告遲遲未將OLAYAO YOLEBE C八十九年三月十七
    日前一個月的體檢報告送交仲介公司，仲介公司才無法辦理續約，嗣於外勞許可
    已失效後，被告才通知仲介公司將外勞送回，但手續尚未完備即被查獲等情，業
    據證人即本案仲介公司嘉義朴子分公司經理乙○○於本院審理時證述綦詳，且
    OLAYAO YOLEBE C僅於八十八年十一月三日在被告陪同下前往國軍左營醫院體檢
    ，此外別無其他體檢資料，此有該醫院九十年一月十五日（九０）濟言服字第０
    ０一七六號函在卷可參，是證人稱係因被告遲未送體檢報告予仲介公司，才無法
    向主管機關聲請續聘等情為實在，從而被告辯稱係仲介公司之過失等語為事後卸
    責之辭不足採信。綜上所述，被告辯解不足採，罪證明確，其犯行堪以認定。
二、核被告所為係違反就業服務法第五十三條第一項第一款之規定，應依同法第五十
    八條第一項前段規定處罰。爰審酌被告前已因違反就業服務法案件經判處罰金刑
    ，猶不知悔改再犯本案，且犯後狡黠飾詞，屢經本院傳喚均不到庭，態度惡劣，
    及非法僱傭外勞，影響主管機關對外勞之管理，並其聘僱人數僅為一人等情，量
    處如主文所示之刑；按刑法第四十一條，已於九十年一月十日修正公布，並於同
    月十二日施行，其第一項前段規定為「犯最重本刑為五年以下有期徒刑之罪，而
    受六月以下有期徒刑或拘役之宣告，因身體、教育、職業或家庭之關係或因其他
    正當事由，執行顯有困難者，得以一元以上三元以下折算一日，易科罰金。」，
    本件被告犯罪後，上開規定已變更，依最高法院二十四年七月刑庭總會決議，易
    科罰金之事項，應依刑法第二條第一項之規定，適用修正後之刑法第四十一條之
    新法，爰諭知易科罰金折算標準，以資懲儆。
三、被告經合法傳喚，無正當理由不到庭，本院認本件係應科拘役之案件，爰不待其
    陳述逕行判決。
據上論斷，應依刑事訴訟法第二百九十九條第一項前段、第三百零六條、就業服務法
第五十八條第一項前段、刑法第二條第一項前段、第十一條前段、修正後第四十一條
第一項，罰金罰鍰提高標準條例第二條，判決如主文。
本案經檢察官鄧藤墩到庭執行職務。
中      華      民      國    九十      年      四      月     十六     日
                                    臺灣高雄地方法院刑事第三庭
                                        法  官  李  淑  惠
右正本證明與原本無異。
如不服本判決，應於判決送達後十日內，向本院提出上訴狀。
                                        書記官  馮  欽  鳳
中      華      民      國    九十      年      四      月     十六     日


司法院資訊處製作；財團法人民間司法改革基金會備份。
